臺灣高等法院臺中分院刑事裁定　
111年度聲字第1689號

聲  請  人  臺灣高等檢察署臺中檢察分署檢察官     
受  刑  人  曾鈺森
上列聲請人因受刑人數罪併罰有二裁判以上，聲請定其應執行之
刑（聲請案號：111年度執聲字第685號），本院裁定如下：
    主  文
甲○○因犯如附表所示各罪所處之刑，應執行有期徒刑捌年拾月。
    理  由
一、聲請意旨略以：受刑人甲○○因違反兒童及少年性剝削防制條
    例等數罪，先後經判決確定如附表，數罪中雖有刑法第50條
    第1項但書所列情形，惟受刑人已請求檢察官聲請定應執行
    刑，有臺灣彰化地方檢察署111年7月21日是否聲請定刑聲請
    書足稽，應依刑法第50條第2項、第53條、第51條第5款規定
    ，定其應執行之刑，爰依刑事訴訟法第477條第1項聲請裁定
    等語。
二、按裁判確定前犯數罪者，併合處罰之；數罪併罰，有二裁判
    以上者，依刑法第51條之規定，定其應執行之刑；又宣告多
    數有期徒刑，於各刑中之最長期以上，各刑合併之刑期以下
    定其刑期，但不得逾30年。刑法第50條第1項前段、第53條
    、第51條第5款分別定有明文。又按數罪併罰中之一罪，依
    刑法規定得易科罰金，若因與不得易科之他罪併合處罰結果
    而不得易科罰金時，原所易科部分所處之刑，自亦無庸為易
    科折算標準之記載，有司法院大法官釋字第144號解釋可參
    。次按數罪併罰之定應執行之刑，係出於刑罰經濟與責罰相
    當之考量，並非予以犯罪行為人或受刑人不當之利益，為一
    種特別的量刑過程，相較於刑法第57條所定科刑時應審酌之
    事項係對一般犯罪行為之裁量，為定應執行刑之宣告，乃對
    犯罪行為人本身及所犯各罪之總檢視，除應考量行為人所犯
    數罪反應出之人格特性，並應權衡審酌行為人之責任與整體
    刑法目的及相關刑事政策，在量刑權之法律拘束性原則下，
    依刑法第51條第5款之規定，採限制加重原則，以宣告各刑
    中之最長期為下限，各刑合併之刑期為上限，但最長不得逾
    30年，資為量刑自由裁量權之外部性界限，並應受法秩序理
    念規範之比例原則、平等原則、責罰相當原則、重複評價禁
    止原則等自由裁量權之內部抽象價值要求界限之支配，以使
    輕重得宜，罰當其責，俾符合法律授與裁量權之目的，以區
    別數罪併罰與單純數罪之不同，兼顧刑罰衡平原則（最高法
    院100年度臺抗字第440號刑事裁定意旨參照）。
三、經查：
  ㈠受刑人因犯如附表所示妨害自由、兒童及少年性剝削防制條
    例及對未成年人性交等數罪，分經臺灣彰化地方法院、本院
    及最高法院先後判處如附表所示之刑確定，有各該案件判決
    及臺灣高等法院被告前案紀錄表在卷可查。又受刑人所犯如
    附表編號1、2所示2罪，均為得易科罰金之罪，而所犯如附
    表編號3至5所示之罪，則為不得易科罰金、不得易服社會勞
    動之罪，依刑法第50條第1項但書，原不得併合處罰，惟受
    刑人已於民國111年7月21日向檢察官聲請定應執行刑，此有
    臺灣彰化地方檢察署刑法第50條第1項但書案件是否聲請定
    刑聲請書在卷可憑，是以，本院認檢察官聲請定其應執行之
    刑為合法正當，應予准許。
  ㈡又定應執行刑，不僅攸關國家刑罰權之行使，於受刑人之權
    益亦有重大影響，是本院於裁定前，已於111年8月15日檢送
    臺灣高等檢察署臺中檢察分署檢察官聲請書及附表並檢附意
    見調查表予受刑人表示意見之機會，有本院111年8月8日111
    中分高刑恭111聲1689字第7478號函及送達證書在卷可佐（
    見本院卷第83、87頁），惟受刑人迄至本院為裁判時均未回
    覆表示意見。是本院爰審酌受刑人所犯如附表所示各罪之犯
    罪態樣、時間間隔、侵害法益、各罪依其犯罪情節所量定之
    刑，及受刑人所犯如附表編號1、2所示2罪，前經臺灣彰化
    地方法院以109年度侵訴字第68號判決定應執行有期徒刑5月
    ，嗣上訴後，經本院駁回上訴而告確定；又所犯如附表編號
    3至5所示之罪，前經本院以110年度侵上訴字第85號判決定
    應執行有期徒刑8年6月，上訴後，經最高法院駁回上訴而告
    確定，暨前揭所述之比例原則、責罰相當原則等自由裁量權
    限，並參諸刑法第51條第5款係採限制加重原則等情，爰合
    併定其應執行之刑如主文所示。
四、依刑事訴訟法第477條第1項，刑法第50條第2項、第53條、
    第51條第5款，裁定如主文。
中　　華　　民　　國　　111 　年　　8 　　月　　29　　日
            刑事第十二庭   審判長法　官　張  國  忠
                                 法　官  李  雅  俐
                                 法　官  陳      葳
以上正本證明與原本無異。
如不服本裁定，應於收受送達後五日內向本院提出抗告書狀（須
附繕本）。因疫情而遲誤不變期間，得向法院聲請回復原狀。

　　　　　　　　　　　　　     　書記官  蔡  皓  凡

中　　華　　民　　國　　111 　年　　8 　　月　　29　　日
                  






附表：受刑人甲○○定應執行刑案件一覽表
編號  1 2 3 罪名  妨害自由 妨害自由 兒童及少年性剝削防制條例 宣告刑  有期徒刑4月 有期徒刑3月 有期徒刑7年4月 犯罪日期  109年9月11至19日 109年9月19日 109年2月14日 偵查（自訴）機關年度案號  彰化地檢109年度偵字第10631、13841號   最後事實審 法院 中高分院    案號 110年度侵上訴字第85號    判決日期 110年11月11日   確定判決 法院 中高分院  最高法院  案號 110年度侵上訴字第85號  111年度台上字第1372號  確定日期 110年11月11日  111年4月7日 是否為得易科罰金、易服社會勞動之案件  得易科罰金 得易服社會勞動  不得易科罰金 不得易服社會勞動 備註  彰化中地檢110年度執字第4906號（編號1、、2曾定應執行有期徒刑5月）  彰化地檢111年度執字第1877號（編號3至5曾定應執行有期徒刑8年6月） 











編號  4 5 （以下空白) 罪名  對未成年人性交 對未成年人性交  宣告刑  有期徒刑10月 有期徒刑10月  犯罪日期  106年9月23日 107年8月間某日  偵查（自訴）機關年度案號  彰化地檢109年度偵字第10631、13841號   最後事實審 法院 中高分院    案號 110年度侵上訴字第85號    判決日期 110年11月11日   確定判決 法院 最高法院    案號 111年度台上字第1372號    確定日期 111年4月7日   是否為得易科罰金、易服社會勞動之案件  不得易科罰金 不得易服社會勞動   備註  彰化地檢111年度執字第1877號（編號3至5曾定應執行有期徒刑8年6月）